#Proyecto final Fundamentos de Programacion y Scripting
#Eynar Rodriguez
#Primer trimestre 2023
#1. Conociendo los datos
#1.1. Cargue el paquete tidyverse.
#1.2. Lea el archivo deaths_handwashing.csv usando read_csv y asígnelo a la variable yearly.
#1.3. Imprima la variable yearly.
```{r}
library(tidyverse)
library(dplyr)
library(ggplot2)
yearly <- read_csv('deaths_handwashing.csv')
view(yearly)
yearly
```
#2. El alarmante número de muertes
#2.1. Use mutate para agregar la columna proportion_deaths a yearly, esta nueva columna se
#calculará como la proporción de muertes por número de nacimientos.
#2.2. Imprima yearly.

```{r}
yearly <- yearly %>%
  mutate(proportion_deaths = deaths/births)
```
#3. Muerte en las clínicas
#Si ahora graficamos la proporción de muertes tanto en la clínica 1 como en la clínica 2,
#veremos un patrón curioso.
#3.1. Utilice ggplot para hacer una gráfica lineal de proportion_deaths por año (columna
#year) con una línea por clínica.
#3.2. Las líneas deben tener colores distintos.
```{r}
ggplot(yearly, aes(x=year, y=proportion_deaths, color=clinic)) +
  geom_line()
```
#4. Comienza el lavado de manos
#4.1. Cargue los datos mensuales de la Clínica 1 para ver si el lavado de manos tuvo algún
#efecto, para esto lea el archivo deaths_clinic_1.csv y asígnelo a la variable monthly.
#4.2. Agregue la columna proportion_deaths a monthly, esta nueva columna se calculará
#como la proporción de muertes por número de nacimientos.
#4.3. Imprima las primeras filas de monthly usando la función head().
```{r}
monthly <- read_csv('deaths_clinic_1.csv')
view(monthly)
monthly <- monthly %>%
  mutate(proportion_deaths = deaths/births)
head(monthly)

```
#5. El efecto del lavado de manos
#Con los datos cargados, ahora podemos ver la proporción de muertes a lo largo del tiempo.
#5.1. Haga una gráfica lineal de proportion_deaths por fecha para el data frame monthly
#usando ggplot.
#5.2. Utilice la función labs para dar al eje x y al eje y una estética a las etiquetas.
```{r}
ggplot(monthly, aes(x=date, y=proportion_deaths)) +
  geom_line() + labs(title="Clinica 1",
        x =("Fecha"), y = "Proporcion de Muertes")+ theme( plot.title = element_text(color="red", size=14, face="bold.italic"),
axis.title.x = element_text(color="blue", size=12, face="bold"),
axis.title.y = element_text(color="red", size=12, face="bold")
)
```
#5.3. Use group_by y summarise para encontrar la media por año y guárdelo en el dataset
#death_by_year.
#5.4. Utilice el conjunto de datos death_by_year para crear un gráfico de barras que muestre
#la media en cada año.
```{r}
death_by_year <-monthly%>%
  mutate(year = year(date)) %>%
  group_by(year)%>%
  summarize(medianproportion_deaths = median(proportion_deaths))
ggplot(death_by_year, aes(x=year, y=medianproportion_deaths, fill="red")) + geom_col(show.legend = FALSE)

```
#6. Los resultados del lavado de manos
#A partir del año 1847 la proporción de muertes se reduce drásticamente y, sí, fue entonces
#cuando se hizo obligatorio el lavado de manos.
#El efecto del lavado de manos se hace aún más claro si lo resaltamos en el gráfico.
#6.1. Agregue una columna TRUE/FALSE a monthly llamado handwashing_started, que será
#TRUE a partir del año en que se impuso el lavado de manos.
#6.2. Haga una gráfica lineal de proportion_deaths por fecha para el data frame monthly
#usando ggplot. Haga que el color de la línea dependa de handwashing_started.
#6.3. Utilice la función labs para dar al eje x y al eje y una estética a las etiquetas.
#Dado que la columna monthly$date es una fecha, puede compararla con otras fechas
#utilizando los operadores de comparación (<,> =, ==, etc.).

```{r}
monthly<-monthly %>%
  mutate(handwashing_started = ifelse(date > "1846-12-31", TRUE, FALSE))
ggplot(monthly, aes(x=date, y=proportion_deaths,color=handwashing_started)) +
  geom_line() + labs(title="Clinica 1",
        x =("Fecha"), y = "Proporcion de Muertes")+ theme( plot.title = element_text(color="red", size=14, face="bold.italic"),
axis.title.x = element_text(color="blue", size=12, face="bold"),
axis.title.y = element_text(color="red", size=12, face="bold")
)

```
#7. ¿Más lavado de manos, menos muertes?
#Nuevamente, las estadísticas demuestran que lavarse las manos tuvo un efecto enorme.
#¿Cuánto redujo la proporción mensual de muertes en promedio?
#7.1. Utilice group_by y summarise para calcular el promedio de proportion_deaths antes y
#después de que se impusiera el lavado de manos.
#7.2. Asigne el resultado en la variable month_summary e imprímala.
```{r}
monthly%>%
  group_by(handwashing_started)%>%
  summarize(month_summary = mean(proportion_deaths))

```
#Utilice la función t.test para calcular un intervalo de confianza del 95%. Los dos grupos que
#tenemos son proporción mensual de muertes antes y después de que comenzara el lavado de
#manos “proportion_deaths” y “handwashing_started”.
#Tome de referencia la siguiente sintaxis:
#t.test(outcome ~ group, data = df)
#Una prueba t produce muchos números, pero lo que interesa es el intervalo de confianza del
#95%.
```{r}
Val_True <- monthly%>%
  filter(handwashing_started ==TRUE)
Val_False <-monthly%>%
  filter(handwashing_started ==FALSE)
t.test(Val_True$proportion_deaths,Val_False$proportion_deaths)
```
```{r}
view(Val_True)
view(Val_False)
Val_True$proportion_deaths
```


view(Val_True)

