---
title: "Funciones propias en R Eynar Rodriguez"
output: html_notebook
---
 La estructura de una funcion en R  debe seguri la siguiente sintaxis:
 
nombre_de_funcion <- function(par1, par2, ...) {
  cuerpo
  cuerpo
  cuerpo
  cuerpo
  return(resultado)
}

Ejemplo #1, Funcion para Convertir Grados Farenheit a Celcius
Se utilizara la siguiente ecuacion C=(F-32)x5/9

```{r}
FtC <- function (F){
  C=(F-32)*5/9
  return(C)
}
FtC(50)
```
Ejemplo #2 Funcion para calular el factorial de un numero
Se utilizara la siguiente ecuacion y=n!

```{r}
Fac <- function(n){
  i<-1
  y<-1
  while (i<=n){
    y <- y*i
    i <-i+1
  }
  return(y)
}
Fac(6)
```
Familia de funciones:

#apply:
"recibe un valor en forma de matrix, data frame o arreglo multidimensional
y dependiendo de la funcion devuelve un vector, matriz, data frame con valores
aplicando la instruccion definida en la funcion"

#Sintaxis:
#apply(X, MARGIN, FUN)

#lapply:
"recibe los mismos valores posibles de la funcion apply, pero la diferencia
es de que devuelve una lista o vector unicamente"

#Sintaxis
lapply(X, FUN)

sapply
"es una variacion de lapply, la diferencia es de que devuelve
un resultado los mas simple posible

#Sintaxis
sapply(X, FUN)

vapply
```{r}
State<- c("California","Florida","Georgia","Illinois","Oregon")
Temp_Summer_F<- c(80,90,85,80,75)
Temp_Spring_F<- c(50,65,60,50,50)
Temp_Autum_F<- c(45,48,38,30,30)
Temp_Winter_F<- c(8,10,2,-8,-5)
Year_State_TempF<-data.frame(State,Temp_Spring_F,Temp_Summer_F,Temp_Autum_F,Temp_Winter_F)

```
Ejemplo apply
Convertir las temperaturas de las diferentes ciudades de F a C

```{r}
apply(Year_State_TempF[1:5,2:5],2,FtC)

```
Ejemplo lapply

```{r}
lapply(Temp_Winter_F,FtC)
```
```{r}
sapply(Temp_Winter_F,FtC,simplify = TRUE,USE.NAMES = TRUE)

```
```{r}
sapply(Temp_Winter_F,FtC,simplify = FALSE,USE.NAMES = TRUE)

```

```{r}

sapply(Temp_Winter_F,FtC,simplify = FALSE,USE.NAMES = FALSE)
```

```






