#Importar un archivo CSV
library(dplyr)

#Importar Datos
```{r}
file.choose()
dataset_result=read.csv("C:\\Users\\erodriguez\\OneDrive - COFIÑO STAHL Y CIA, S.A\\Documents\\Personal\\Maestira USAC\\Primer Trimestre\\Fundamentos de Programacion y Scripting\\primary_results.csv")
```
# 1. Filtrar Florida

```{r}
dataset_result %>%
  filter(state=="Florida")
```
#2.1 Filtrar votos para los candidatos Hillary Clinton o Donald Trump

```{r}
dataset_result %>%
  filter(candidate=="Hillary Clinton" | candidate=="Donald Trump")
```
#2.2. Filtrar votos para el partido Demócrata y el condado Shelby
```{r}
dataset_result %>%
  filter(party=="Democrat" & county=="Shelby")
```
#2.3. Filtrar votos para el estado de Alabama y que la cantidad de votos sea mayor a 15000

```{r}
dataset_result %>%
  filter(state_abbreviation=="AL" & votes>15000)
```
#3.1. Filtrar votos para el estado de Texas y el condado Denton, seleccionando
#únicamente las columnas party, candidate, votes, luego ordene de forma
#descendente por la columna votes.

```{r}
dataset_result %>%
  filter(state=="Texas" & county=="Denton") %>%
  arrange(desc(votes))

```
#4.1. Filtrar por el partido Republicano, que el candidato sea Ted Cruz en el estado de
#Alaska, luego agregue una columna que se llame vote_count que sea la división de
#votes por fraction_votes (votes/fraction_votes), finalmente ordene de forma
#descendente por vote_count.

```{r}
dataset_result %>%
   filter(party=="Republican" & candidate=="Ted Cruz" & state=="Alaska") %>%
   mutate(vote_count=votes/fraction_votes) %>%
   arrange(desc(vote_count))
```

