---
title: "Laboratorio #1"

---

1 Vectpres y Matrices
1.1 Cree un vector por cada estudiante que almacene los 5 registros

```{r}
S1<- c(50.4,62.3,92.1,77.6,TRUE)
S2<- c(41.7,87.9,75.3,72.4,FALSE)
S3<- c(30.3,67.8,69.3,71.2,FALSE)
S4<- c(65.4,85.1,92.3,96.8,TRUE)
S5<- c(70.4,88.2,95.2,90.7,TRUE)
```
1.2. Cree el vector students_vector, sus elementos serán cada uno de los vectores creados
anteriormente, 
```{r}
ST_vector<-c(S1,S2,S3,S4,S5)
```

1.3. Construya una matriz de nombre students_matrix que reciba como parámetro
students_vector.
```{r}
st_matrix<-matrix(c(ST_vector),nrow=5,ncol=5,byrow=TRUE)
```
2. Nombrado de una matriz

2.1. Cree los vectores name_students y name_courses_legal_age

```{r}

stud_name <- c("Lily Brown","Davis Moore","Susan Taylor","Mike Jone","Tom Hill")
Curse_name <- c("TIC","Accounting","Psychology","Ethics","Legal_age")
```

2.2. Utilice estos vectores para crear el nombrado de filas y columnas de la matriz
students_vector. En las filas deben aparecer los estudiantes y en columnas los cursos y
si es mayor de edad.

```{r}
rownames(st_matrix)<-stud_name
colnames(st_matrix)<-Curse_name
st_matrix
```
3. rowSums, cbind

3.1. Cree el vector total_grade_student que contenga la sumatoria de todas las notas por
cada estudiante, utilice la función rowSum para hacerlo, tome en cuenta que solo debe
considerar las primera 4 columnas, porque la última corresponde a la mayoría de
edad.
```{r}
total_grade_student <- rowSums(st_matrix,1:4)

```
3.2. Pegue el vector total_grade_student con la matriz students_matrix por medio de la
función cbind y asigne el resultado a una nueva matriz de nombre result_students

```{r}
result_students <- cbind(st_matrix,total_grade_student)
```

4. Seleccionando elementos de una matriz

4.1. De la matriz result_students seleccione la fila 1, 3 y 5 y las columnas 2 y 4. Almacene el
resultado en una variable de nombre selected_elements e imprima el resultado.

```{r}
selected_elements<-c(result_students[,1],result_students[,3],result_students[,5],result_students[2,],result_students[4,]) 

```
5. Data frames
5.1. Construya un data frame de nombre students_grades_df utilizando la matriz
result_students como parámetro

```{r}
students_grades_df <- data.frame(result_students)
```
5.2. Utilice la función subset en students_grades_df para filtrar por la siguiente condición:
Que la columna Accounting sea mayor a 80 y que Legal_age sea verdadero.

```{r}
subset(students_grades_df,subset = Legal_age>0)
      
```
6. Funciones, Condicionales y Bucles

6.1. Construya una función de nombre students_projection que recorra la matriz
result_students.

```{r}
result_students
  for(i in 1:nrow(result_students)){
  for(j in 1:ncol(result_students)){
    print(result_students[i,j])
  }
}
```



